臺灣高雄地方法院刑事判決　　　　　　　96年度易緝字第29號
公　訴　人　臺灣高雄地方法院檢察署檢察官
被　　　告　甲○○○○○○ ○.
　　　　　　　　　　船原證編號.
被　　　告　乙○○○○○○ ○.
　　　　　　　　　　船員證編號.
上列被告因竊盜案件，經檢察官提起公訴（83年度偵字第3214號）
，本院判決如下：
    主  文
本件免訴。
    理  由
一、本件公訴意旨略以：被告甲○○○○○○ ○○○○○○○○○ 及乙○○○○○○ ○○
    ○○○○○ 及不詳年籍之其餘二人，於民國83年2 月4 日晚間，
    意圖為自己不法所有之犯意聯絡，共同在高雄市前金區○○
    ○街8 號「我的服飾店」及前金區○○○路142 號「邦雄皮
    衣店」竊取店物品，旋為「邦雄皮衣店」店東丙○○○發現
    報查獲，因認其等涉犯刑法第320 條第3 項、第1 項之竊盜
    罪嫌等語。
二、按案件時效完成者，應諭知免訴之判決，並得不經言詞辯論
    為之，刑事訴訟法第303 條第2 款、第307 條分別定有明文
    。次按現行刑法第320 條第1 項之法定最重本刑為有期徒刑
    5 年，依修正前刑法第80條第1 項第2 款規定，其追訴權時
    效期間為10年，惟其追訴權時效如依法律之規定，偵查、起
    訴或審判之程序，不能開始或繼續時，停止其進行，其時效
    之停止，自停止原因消滅之日起與停止前已經過之期間，一
    併計算，停止原因繼續存在之期間，如達於上開10年追訴權
    時效期間1/4 （即2 年6 月）時，其停止原因視為消滅，修
    正前刑法第80條第1 項第2 款、第83條分別定有明文，又前
    開停止時效進行之事由，包括因被告通緝審判程序不能開始
    或繼續之情形，亦經司法院29年院字第1963號著有解釋意旨
    可參。
三、查被告二人行為後，如附表所示之被訴竊盜案件之竊盜罪之
    追訴權時效相關法律均業經變更，並俱於95年7 月1 日施行
    ，玆經整體比較結果，裁判時法並未較為有利，從而依刑法
    第2 條第1 項規定，自應適用各該行為時法，亦即修正前法
    至明。再查，本院83年度易字第1464號被告二人被訴竊盜案
    件，其所犯竊盜行為之最後終了日係83年2 月4 日（詳參臺
    灣高雄地方法院檢察署83年度偵字第3214號起訴書犯罪事實
    第一行），惟本院於83年3 月15日受理後，迄至83年6 月28
    日，始對此罪部分發佈通緝（詳參本院83年度易字第1464號
    卷之通緝書文號日期）；又查，臺灣高雄地方法院檢察署檢
    察官開始實施偵查日：係自83年2 月7 日起（詳參臺灣高雄
    地方法院檢察署83年度偵字第3214號卷第1 頁），是本件被
    告二人所犯上開竊盜罪之追訴權時效期間，應為12年6 月，
    但應扣除通緝前之偵審期間（經臺灣高雄地方法院檢察署於
    83年2 月7 日受理開始偵查，並於83年2 月18日起訴，於83
    年3 月15日繫屬本院，並由本院於83年6 月28日通緝），計
    算至屆滿12年6 月止。因此，上開有關被告周武煌被訴竊盜
    罪之追訴權時效完成於95年11月30日。是本件被告二人上開
    被訴竊盜罪，業均因時效完成而消滅，揆諸上揭規定及說明
    ，本件爰不經言詞辯論，均逕為免訴之諭知。
據上論斷，應依刑事訴訟法第302 條第2款、第307條規定，判決
如主文。
中　　華　　民　　國　　96　　年　　3 　　月　　2 　　日
                刑事第十一庭  審判長法  官  何秀燕
                                    法  官  吳金芳
                                    法  官  林揚奇
以上正本證明與原本無異。
如不服本判決，應於收受送達後10日內向本院提出上訴書狀。
中　　華　　民　　國　　96　　年　　3 　　月　　2 　　日
                                    書記官  于耀文
附表：刑法修正施行後新舊法之比較適用
說明：一、【新法】：九十四年一月七日修正，同年二月二日
           公布，九十五年七月一日施行之刑法。
          【舊法】：九十四年一月七日修正，同年二月二日
           公布，九十五年七月一日施行前之刑法。
      二、【最高法院決議】：最高法院九十五年五月二十三
           日第八次刑事庭會議決議。
      三、【高院座談會決議】：臺灣高等法院暨所屬法院九
           因應新修正刑法施行座談會研討結果。
┌──┬──┬───────────┬──┬────────────┐
│編號│條號│新法                  │比較│理由                    │
│    │    ├───────────┤    │                        │
│    │    │舊法                  │結果│                        │
├──┼──┼───────────┼──┼────────────┤
│1   │80  │新條文                │    │(一)依新修正刑法施行法第八│
│    │    │追訴權，因下列期間內  │    │  條之一，應依第二條第一│
│    │    │未起訴而消滅：        │    │  項適用最有利於行為人之│
│    │    │一、犯最重本刑為死刑  │    │  法律處斷。            │
│    │    │    、無期徒刑或十年  │    │(二)追訴時效期間之長、短，│
│    │    │    以上有期徒刑之罪  │    │  關係是否行為人受到刑事│
│    │    │    者，三十年。      │    │  追訴或處罰，而追訴權時│
│    │    │二、犯最重本刑為三年  │    │  效完成者，應依刑事訴訟│
│    │    │    以上十年未滿有期  │    │  法第三百零二條第二款規│
│    │    │    徒刑之罪者，二十  │    │  定諭知免訴，而免訴判決│
│    │    │    年。              │    │  為實體判決，因此關於追│
│    │    │三、犯最重本刑為一年  │    │  訴時效期間之修正，應屬│
│    │    │    以上三年未滿有期  │    │  實體刑罰法律變更，而有│
│    │    │    徒刑之罪者，十年  │    │  第二條第一項之適用；新│
│    │    │    。                │    │  法將追訴時效期間提高，│
│    │    │四、犯最重本刑為一年  │    │  使行為人得受追訴或處罰│
│    │    │    未滿有期徒刑、拘  │    │  之期間加長，自屬不利於│
│    │    │    役或罰金之罪者，  │    │  行為人，依新修正刑法第│
│    │    │    五年。            │    │  二條第一項比較新舊法，│
│    │    │前項期間自犯罪成立之  │    │  應適用最有利行為人之舊│
│    │    │日起算。但犯罪行為有  │    │  法（高院座談會第二之十│
│    │    │繼續之狀態者，自行為  │    │  三則，最高法院二十四年│
│    │    │終了之日起算。        │    │  度總會決議）。        │
│    │    ├───────────┼──┤(三)時效期間與時效停止規定│
│    │    │舊條文                │ˇ  │  均有修正，比較新舊法後│
│    │    │追訴權，因左列期間內  │    │  應一體適用或得予分別適│
│    │    │不行使而消滅：        │    │  用新舊法，高院座談會決│
│    │    │一、死刑、無期徒刑或  │    │  議認應一體適用法律（惟│
│    │    │    十年以上有期徒刑  │    │  小組認為時效期間仍尊重│
│    │    │    者，二十年。      │    │  法律安定性及現有社會秩│
│    │    │二、三年以上十年未滿  │    │  序而設，時效停止重在防│
│    │    │    有期徒刑者，十年  │    │  止時效期間對於社會正義│
│    │    │    。                │    │  所帶來負面影響，各有不│
│    │    │三、一年以上三年未滿  │    │  同功能及目的，且依修正│
│    │    │    有期徒刑者，五年  │    │  刑法施行法第八條之一應│
│    │    │    。                │    │  適用最有利於行為人之立│
│    │    │四、一年未滿有期徒刑  │    │  法意旨觀之，以得予分別│
│    │    │    者，三年。        │    │  適用新舊法，對行為人最│
│    │    │五、拘役或罰金者，一  │    │  為有利）。            │
│    │    │    年。              │    │                        │
│    │    │前項期間自犯罪成立之  │    │                        │
│    │    │日起算。但犯罪行為有  │    │                        │
│    │    │連續或繼續之狀態者，  │    │                        │
│    │    │自行為終了之日起算。  │    │                        │
└──┴──┴───────────┴──┴────────────┘
